【裁判字號】    97,重訴,17
【裁判日期】    971031
【裁判案由】    塗銷所有權移轉登記等
【裁判全文】
臺灣宜蘭地方法院民事判決              97年度重訴字第17號
原      告  第一商業銀行股份有限公司
法定代理人  乙○○
訴訟代理人  丁○○
被      告  丙○○
            甲○○
上列當事人間塗銷所有權移轉登記等事件，於民國97年3月27日
判決，聲請補充判決，判決如下：
    主  文
被告丙○○與被告甲○○間就坐落宜蘭縣礁溪鄉○○段七六四地
號土地所為之贈與行為及所有權移轉登記為應予撤銷。
被告甲○○應將前項土地，以贈與為原因於民國九十六年二月十
五日向宜蘭縣宜蘭地政事務所辦理之所有權移轉登記予以塗銷，
並回復登記為被告丙○○所有。
    理  由
一、按訴訟標的之一部或訴訟費用，裁判有脫漏者，法院應依聲
    請或依職權以判決補充之，民事訴訴法第233條第1項定有明
    文。
二、原告起訴主張：緣訴外人羽順纖維有限公司於民國93年3月8
    日起邀同被告丙○○為連帶保證人，陸續向原告借款12筆，
    共計新臺幣（下同）9百萬元，約定利息與違約金之計算如
    附表所載。上開借款除攤還本金3,549,789元外，尚欠如附
    表所示之本金、利息及違約金，屢經催討，均未置理，依約
    視為全部到期，被告丙○○自應負連帶清償責任。原告並對
    被告丙○○聲請臺灣臺北地方法院核發支付命令，經該院以
    96年度促字第20489號支付命令確定。而被告丙○○為逃避
    前開債務，免受強制執行，竟於96年2月15日以贈與為原因
    ，將所有坐落宜蘭縣礁溪鄉○○段762、763、764地號土地
    及其上同段129建號建物（門牌號碼宜蘭縣礁溪鄉○○路106
    巷21弄10號）（下稱系爭不動產）之所有權移轉登記為被告
    甲○○，而被告丙○○除系爭不動產外，已無其他財產可供
    執行，其將系爭不動產贈與被告甲○○，顯然有害於原告之
    債權，為此，爰依民法第244條第1項、第4項之規定，撤銷
    其2人間之贈與行為，及請求被告甲○○將系爭房地回復原
    狀為被告丙○○所有等語。並聲明：（一）被告丙○○與被
    告甲○○間就坐落宜蘭縣礁溪鄉民段762、763、764地號土
    地及其上同段129建號建物（門牌號碼宜蘭縣礁溪鄉○○路
    106巷21弄10號）所為之贈與行為及所有權移轉登記為應予
    撤銷。（二）被告甲○○應將前項土地及建物，以贈與為原
    因於96年2月15日向宜蘭縣宜蘭地政事務所辦理之所有權移
    轉登記予以塗銷，並回復登記為被告丙○○所有。而本院就
    其中坐落宜蘭縣礁溪鄉民段764地號土地部分漏未裁判，為
    此，聲請補充判決等語。
三、原告主張之事實，已據其提出與所述相符之借據12份、約定
    書、臺灣臺北地方法院96年度促字第20489號支付命令及確
    定證明書及系爭不動產登記謄本各1份為證。被告2人對於原
    告主張之事實，於相當期間受合法通知，言詞辯論期日不到
    場，亦未提出書狀爭執，自堪信原告主張為真實。
四、本件原裁判既有脫漏，經原告聲請，即有理由。從而，原告
    依民法第244條第1項規定，請求撤銷被告丙○○與甲○○間
    就坐落宜蘭縣礁溪鄉民段764地號土地所為之贈與行為及請
    求塗銷被告甲○○就該土地之所有權移轉登記，並回復登記
    為被告丙○○所有，為有理由，應予准許。
五、依民事訴訟法第233條第1項判決如主文。
中    華    民    國    97    年    10    月    31    日
                  民事庭  法  官  張育彰
上為正本係照原本作成。
如對本判決上訴，應於判決送達後20日內向本院提出上訴狀（須
附繕本）。
中    華    民    國    97    年    10    月    31    日
                          書記官  藍友隆


司法院資訊處製作；財團法人民間司法改革基金會備份。
